台灣台中地方法院民事裁定　　　　　 100年度消債聲字第20號
聲請人　　　李淑芳
即債務人　　　　　　　7樓
相對人　　　國泰世華商業銀行股份有限公司
即債權人
法定代理人　汪國華
相對人　　　兆豐國際商業銀行股份有限公司
即債權人
法定代理人　王榮周
代　理　人　李維倫
相對人　　　澳商澳盛銀行集團股份有限公司台北分公司(原荷
即債權人　　商荷蘭銀行股份有限公司台北分公司)
法定代理人　經天瑞
代　理　人　陳志宇
相對人　　　匯豐(台灣)商業銀行股份有限公司(原香港商香港
即債權人　　上海匯豐銀行股份有限公司)
法定代理人　韋力行
相對人　　　玉山商業銀行股份有限公司
即債權人
法定代理人　曾國烈
代　理　人　林玉惠
相對人　　　台新國際商業銀行股份有限公司
即債權人
法定代理人　吳清文
相對人　　　中國信託商業銀行股份有限公司
即債權人
法定代理人　辜濂松
上列當事人間因消費者債務清理事件，債務人聲請更生，經本院
裁定開始清算程序並同時終止清算程序，本院裁定如下：
    主    文
債務人李淑芳不免責。
    理    由
一、按債務人有下列各款情形之一者，法院應為不免責之裁定，
    但債務人證明經普通債權人全體同意者，不在此限：一於七
    年內曾依破產法或本條例規定受免責；二隱匿、毀損應屬清
    算財團之財產，或為其他不利於債權人之處分；三捏造債務
    或承認不真實之債務；四因浪費、賭博或其他投機行為，致
    財產顯然減少或負擔過重之債務，而生開始清算之原因；五
    於清算聲請前一年內，已有清算之原因，而隱瞞其事實，使
    他人與之為交易致生損害；六明知已有清算原因之事實，非
    基於本人之義務，而以特別利於債權人中之一人或數人為目
    的，提供擔保或消滅債務；七隱匿、毀棄、偽造或變造帳簿
    或其他會計文件之全部或一部，致其財產之狀況不真確；八
    故意於財產及收入狀況說明書為不實之記載，或有其他故意
    違反本條例所定義務之行為，消費者債務清理條例第134條
    定有明文。
二、經查：
  (一)債務人李淑芳依消費者債務清理條例，聲請更生，前經本院
    於民國（下同）99年6月30日裁定開始更生程序，嗣債務人
    於債權表確定後【總債務新台幣（下同）2,038,16 4元】確
    定後，提出之更生方案（每月清償10,000元，8年96期，還
    款金額960,000元，清償成數約47.10%），經本院定期99年1
    2月23日訊問時，而到場之債權人國泰世華商業銀行股份有
    限公司、澳商澳盛銀行集團股份有限公司台北分公司、匯豐
    (台灣)商業銀行股份有限公司、玉山商業銀行股份有限公司
    、台新國際商業銀行股份有限公司、中國信託商業銀行股份
    有限公司均表示不同意債務人之更生方案，另債權人兆豐國
    際商業銀行股份有限公司則以書狀表示不同意債務人之更生
    方案，是債務人所提更生方案，即未能依消費者債務清理條
    例第59條、第60條規定獲得債權人會議之可決。並經本院其
    消費紀錄如下所述多有奢侈、浪費之性質，難認其更生方案
    條件係屬公允，於97年11月21日裁定開始清算程序，並同時
    終止清算程序，並經確定在案，有本院99年度消債更字第
    126號、100年度消債清字第6號裁定可憑。
  (二)依各債權人提出債務人前之消費紀錄顯示，債務人消費內容
    為購物【大買家（96年12月20日20,400元、97年6月15日
    10,959元、9 7年6月16日17,748元、97年7月15日12, 926
    元、97年9月112,4 33元）、久大自行車精品97年8月27日
    2,400元、坤發機車行95年12月22日25,350元、豐洋興業（
    96年12月17日18,367元、97年6月27日19,012元）、豐台
    灣3筆59,320元、中友百貨（95年10月7日1,800元、1,000
    元、3,600元、95年10月10日3,200元、96年2月23日4,180元
    、96年7月8日6,485元、97年5月4日4,850元）、太平洋百貨
    （93年8月27日48,000元、93年10月10日2,988元、15,000元
    、93年11月7日10,659元、93年11月28日2,800元、93年12月
    1日13,92 3元、50,000元、93年12月10日4,788元、94年1月
    1日5,418元、94年1月15日7,227元、94年1月23日9,712元、
    94年1月31日5,004元、94年2月5日7, 311元、94年5月14日
    8,847元、870元、94年5月21日5,040元、94年6月5日3,619
    元、94年6月20日3,330元、94年7月19日4,635元、94年7月
    20日3,330元、95年11月13日9,027元、97年6月7日15,870
    元、97年6月24日19,500元、97年6月30日19,012元、97年7
    月10日22,554元、97年7月16日20,669元、97年9月1日3,168
    元、97年9月16日36,258元、97年9月22日37, 572元、97年9
    月20日6,043元）】、餐飲（中科大飯店94年9月23日6,000
    元、94年10月9日4,000元、94年10月11日11,000元）、電信
    消費【台灣大哥大（96年7月9日8,988元、97年8月19日3,19
    0元）、紅蕃茄電信聯盟（94年2月6日9,900元、94年2月8日
    26,300元）】等（其他賣場、麵包、百貨行、電影院小額未
    列計），而其每月消費額度時有逾越薪資總額之情事，上述
    消費紀錄核非屬生活必要之支出，而有奢侈、浪費之性質。
  (三)另債務人亦有高額信用貸款、預借現金之情事：信用貸款（
    92年12月11日120,000元、93年4月11日120,000元、93年5月
    3日310,000元、94年5月25日80,000元、94年7月11日120,00
    0元、95年7月3日120,000元、97年1月11日250,000元、97年
    7月24日450,000元）；預借現金（92年5月6日40,000元、92
    年6月1日10,000元、92年7月35,000元、92年8月65,000元、
    92年9月5,000元、92年11月35,000元、92年12月39,000元、
    93年1月7,000元、93年3月25,000元、93年4月40,000元、93
    年5月17,000元、93年6月50,000元、93年8月140,000元、93
    年9月40,000元、93年10月11,000元、94年1月10,000元、94
    年3月20,000元、94年4月10,000元、94年5月100,000元、94
    年6月115,00 0元、94年8月19,000元、94年10月10,000元、
    94年11月2日100,000元、94年12月29,000元、95年1月8,000
    元、95年3月200,000元、95年4月220,000、95年5月111,000
    元、95年8月23,000元、95年10月10,000元、95年11月8,000
    元、95年12月11,000元、96年1月10,000元）等，顯逾一般
    生活所必要之程度。且債務人於其收入已不敷負擔其債務，
    並頻向債權人借款之際，仍未節制其支出，而有前述之消費
    情事，是債務人乃因浪費而致負擔過重債務，而有消費者債
    務清理條例所定不免責之事由存在。
三、綜上，債務人之消費紀錄既然有浪費以致負擔過重債務，而
    生開始清算之原因，且債權人均表示不同意免責，且本件債
    務人又無法證明其業經普通債權人全體之同意，則依上揭說
    明，本件債務人不得免責，爰裁定如主文。
中    華    民    國   100    年    3     月    14    日
                        臺灣臺中地方法院民事庭
                              法  官  陳文爵
上為正本係照原本作成
如對本裁定抗告應於送達後10日內向本院提出抗告狀，並繳納新
台幣1000元之裁判費。
中    華    民    國   100    年    3     月    14    日
                              書記官  廖素論